Inventaris van het Archief van Verenigde Doopsgezinde Gemeente van Amsterdam en rechtsvoorgangers
Stadsarchief Amsterdam
- GEMEENTE LAM EN TOREN 1668-1801, 3
  - DIAKENEN, 3.2; Doopsgezinde gemeente Lam en Toren; diakenen
    - BIJZONDER, 3.2.2
      - ONDERSTEUNING, 3.2.2.5
        - ALGEMEEN, 3.2.2.5.1
          - Verzoek aan diakenen om bij opgave van het aantal gealimenteerden het aantal mannen en vrouwen apart te vermelden, ca. 1780; 489; 1 stuk
          - Brieven van ds. G. van Heyningen en ds. H. Tichelaar over het oprichten van een gesticht voor gealimenteerde echtparen en oude mannen, 1783; 490; 1 omslag
          - Dankbetuiging voor genoten ondersteuning, 1789; 491; 1 stuk
          - Verklaringen waarbij bewoonsters van het Oudevrouwenhuis afstand doen van alle tegenwoordige en toekomstige alimentatie, 1797 - 1800; 492; 1 omslag
          - Informatie over bedeelden, 1799; 493; 1 omslag
        - BUITENBESTEDELINGEN, 3.2.2.5.2
          - Brieven van en over buitenbestedelingen, 1780 - 1800; 494; 1 omslag
          - Brief van A. van der Vlies te Hazerswoude met opgaaf van devoorwaarden waarop hij bestedelingen in het verbeterhuis Nieuwenburg aanneemt, met bijlagen, 1796; 495; 1 omslag
        - BEDEELDEN VAN HIER, ELDERS WONEND, 3.2.2.5.3
          - Ingekomen stukken betreffende onderstand aan lidmaten van de doopsgezinde gemeente Amsterdam, die buiten Amsterdam wonen, 1699 - 1801; 496; 1 omslag
        - BEDEELDEN VAN ELDERS, HIER WONEND, 3.2.2.5.4
          - Ingekomen stukken betreffende onderstand aan lidmaten van doopsgezinde gemeenten elders, die in Amsterdam wonen, 1707 - 1799; 497; 1 omslag
        - WEESKINDEREN, 3.2.2.5.5
          - Brief over de opneming van een kind dat te Egmond is, in het weeshuis hier, 1679; 498; 1 stuk
          - Brief uit Leeuwarden over de ondersteuning van de kinderen van I. Kok, weduwe van C. Meinderts N.B. De kinderen werden in het weeshuis opgenomen., 1716; 499; 1 stuk
          - Verklaring van Cornelis Hayes waarbij hij de verpleging vanzijn twee kinderen aan diakenen opdraagt onder verband van zijn maandceel N.B. De kinderen werden in 1755 in het weeshuis opgenomen, 1752; 500; 1 stuk
          - Overeenkomsten tussen diakenen en ouders over de opvoeding van hun kinderen NB: incompleet, 1764 - 1800; 501; 1 omslag
          - Brief van Foppe de Vries te Kaap de Goede Hoop betreffende schikkingen vanwege de overkomst van zijn dochter Rinnigtie die sinds 10 januari 1795 in het weeshuis is N.B. Ze kwam op 23 december 1802 aan de Kaap aan, 1796; 502; 1 stuk
        - WIJZEN VAN ONDERSTAND, 3.2.2.5.6
          - ONDERSTAND IN GELD, 3.2.2.5.6.1
            - Notulen van diakenen inzake financiële uitkeringen aan de armen, 1695 - 1806; 503-508; 6 delen
              - 1695 - 1702, 503
              - 1703 - 1719, 504
              - 1720 - 1738, 505
              - 1739 - 1760, 506
              - 1761 - 1784, 507
              - 1785 - 1806, 508
            - Staat van gealimenteerden met het bedrag dat zij per jaar ontvangen, 1734 - 1800; 509-511; 2 omslagen
              - 1734 - 1773, 509
              - 1774 - 1800, 510
              - 511
          - ONDERSTAND IN NATURA, 3.2.2.5.6.2
            - 'Backersboek': register van personen aan wie brood wordt uitgedeeld, 1670 - 1689; 512; 1 deel
            - 'Memorieboek van de turf en spijs alsmede de lijst van de jaarlijkse verdeelde spijsen': register van personen aan wie turf en voedsel wordt uitgedeeld, 1696 - 1794; 513-514; 2 delen
              - 1696 - 1730, 513
              - 1731 - 1794, 514
            - Kwitanties wegens geleverde ossehuiden, gort, roomboter, turf, meikazen, spek en erwten, 1720 - 1730; 515; 1 omslag
            - Turf-, spijs-, vet- en broodlijst, 1751 - 1765; 516; 1 omslag
            - Commissierapport over de aanspraak van gealimenteerden op de turfuitdeling van het Huiszittend Armenhuis, met bijlage, 1755; 517; 2 stukken
            - Kwitanties wegens geleverd turf en voedsel, 1784 - 1798; 518; 1 omslag
          - GELOSTE GOEDEREN, 3.2.2.5.6.3
            - Notitie van uit de Bank van Lening geloste goederen, per ondersteunde geordend, over 1768-1786, met bijlagen, 1783 - 1786; 519; 1 omslag
            - Kasboek van geloste goederen van gealimenteerden, met klapper en bijlagen, 1786 - 1796; 520; 1 deel
            - Verordening van de stad Amsterdam over het merken van door diakenen uitgereikte kleding, in viervoud, 1791; 521; 1 omslag
            - Brieven van de 'directie tot uitdeling van spijs aan behoeftigen' met aanbieding van enige spijskaartjes, 1801; 522; 1 omslag
          - ARBEIDSBEMIDDELING, 3.2.2.5.6.4
            - Brief van J. Verheyde te Amsterdam om begunstigd te worden met de levering van cathechisatieprijzen, 1722; 523; 1 stuk
            - Aanvraag van leverancier J.J. Schut om begunstiging voor het leveren van grutterswaren, 1780; 524; 1 stuk
            - Aanvragen van lidmaten om begunstiging in hun beroep en bedrijf, ca. 1780; 525; 1 omslag
          - ONDERWIJS AAN BEDEELDE KINDEREN, 3.2.2.5.6.5
            - Verklaring van een kuipersbaas omtrent de voorwaarden waarop hij Jacob Visser zijn ambacht zal leren, 1764; 526; 1 stuk
            - Stukken betreffende een plan om een school voor kinderen van gealimenteerden op te richten, 1783; 527; 1 omslag
            - Rapporten en adviezen over een betere regeling voor het schoolgaan van en het ambachtsonderwijs voor kinderen van gealimenteerden, 1783; 528; 1 omslag
            - Brief van de bestuurders van de Stadsarmenscholen met voorstel om het schoolverzuim van de kinderen tegen te gaan, 1799; 529; 1 stuk
          - NALATENSCHAPPEN VOOR GEALIMENTEERDEN, 3.2.2.5.6.6
            - ALGEMEEN, 3.2.2.5.6.6.1
              - Stukken betreffende een rekest aan burgemeesters van Amsterdam om wijziging in de bepalingen voor het verkrijgen van nalatenschappen voor weeskinderen, met notities over erfenissen voor de hervormde gemeente, 1682 - 1696; 530; 1 omslag
              - Octrooi waarbij de Staten van Holland en Westfriesland de gemeente Het Lam machtigen om bedelingskosten te verhalen op erfenissen die later aan bedeelden mochten opkomen, met afschrift en kopie-octrooi voor de hervormde gemeente, 1735 - 1737; 531; 1 charter en 2 stukken
            - AFZONDERLIJKE GEALIMENTEERDEN, 3.2.2.5.6.6.2
              - Afschrift van een rekest aan schepenen van Amsterdam van Catlijn Joosten, bedeelde, om de papieren over de erfenis van haar grootvader Jan Roelofse van Gent uit handen van diakenen te ontvangen, 1673; 532; 1 stuk
              - Nota wegens de vergoeding van alimentatie aan Rymke Soukes, 1679; 533; 1 stuk
              - Brief van J. J. Lefeber waarin hij protesteert tegen de gewoonte dat bedeelden een obligatie tekenen voor wat ze ontvangen, 1687; 534; 1 stuk
              - Aantekening over de nalatenschap van Matthijs Reeren waarvan de helft aan de gemeente is opgekomen als vergoeding voor de bedeling van zijn moeder in het Oudevrouwenhuis, 1704; 535; 1 stuk
              - Stukken betreffende een nalatenschap voor Agatha Rogge, weduwe De Bal, verpleegde in het Oudevrouwenhuis, die aan diakenen toevalt, 1705 - 1778; 536; 1 omslag
              - Overeenkomst met Gerrit Bakker over de terugbetaling van de onderstand die aan zijn vrouwen kinderen wordt betaald tijdens zjjn verblijf in Oost-Indië, 1777; 537; 1 omslag
              - Akte van restitutie van bedeling door Pieter van der Velde, weduwnaar van Anna Bakker, 1791; 538; 1 stuk
          - NALATENSCHAPPEN VAN GEALIMENTEERDEN, 3.2.2.5.6.7
            - Inventaris van de goederen door Aafje Simons, weduwe van Gerrit Martensz., gealimenteerde, nagelaten, 1673; 539; 1 stuk
            - Stukken betreffende de afwikkeling van de nalatenschap van Hendrik Hendrikse Blauw, gealimenteerde, en Duyfje Jacobs Duif, waaronder eenderde van een huis in de Oranjestraat, 1677 - 1694; 540; 1 omslag
            - Brief aan diakenen van de executeurs-testamentair van Jannetje van Loon wegens achterstallige rentebetaling aan haar erfgenamen, 1700; 541; 1 stuk
            - Stukken betreffende de afwikkeling van de nalatenschap van Marike Sarton, weduwe van Jan Allijn, gealimenteerde, 1720 - 1776; 542; 1 omslag
            - Lijst van de nagelaten goederen van Haltje Koops, overleden op het hofje De Hoeksteen, 1728; 543; 1 stuk
            - Overeenkomst met Antje Pongers, weduwe van Haye Dodes, over haar levenslang onderhoud waarvoor diakenen na haar dood de helft van een huis in de Kromme Elleboogsteeg ontvangen, in tweevoud, 1744; 544; 2 stukken
            - Inventaris van de nalatenschap van Lysbet van Aken, weduwe van Jan Pransz, bedeelde, 1748; 545; 1 stuk
            - Akte waarbij Susanna Ackerman verklaart haar aandeel in de erfenis van haar vader Adrianus Ackerman, gealimenteerde, te hebben ontvangen, 1753; 546; 1 stuk
            - Stukken betreffende de afwikkeling van de nalatenschap van Dirk Cornelis Onverwagt, gealimenteerde, 1754 - 1755; 547; 1 omslag
            - Verklaring van Joannes Boele waarbij hij zijn boedel aan diakenen opdraagt en verzoekt om onderhoud, 1765; 548; 1 stuk
            - Stukken betreffende Johannes Boele, ondersteunde, in 1794 overleden te Caub aan de Rijn bij zijn dochter, wiens echtgenoot aanspraak maakt op zijn nalatenschap, 1780 - 1803; 549; 1 omslag
            - Stukken betreffende de afwikkeling van de nalatenschap van Jannetje Martens, weduwe van Leendert de Warm, gealimenteerde, 1777 - 1783; 550; 2 stukken
            - Stukken betreffende de afwikkeling van de nalatenschap van Aagtje van der Velde en haar zoon, gealimenteerden, 1783 - 1785; 551; 1 omslag
      - FINANCIËN, 3.2.2.6
        - JAARSTUKKEN, 3.2.2.6.1
          - Balansen, 1668 - 1800; 552-553; 2 omslagen
            - 1668 - 1782, 552
            - 1783 - 1800, 553
          - Rekening en verantwoording van diakenen van De Toren over 1668-1670, 1669 - 1671; 557; 1 omslag
          - Staat van ontvangsten en uitgaven van diakenen van de gemeente Het Lam, 1669 - 1672; 554; 1 omslag
          - Jaarrekening van diaken Isaak van Limburgh over 1664 en 1665, 1670; 558; 1 stuk
          - Staat van ontvangsten en uitgaven van diakenen van de gemeente De Toren, 1671 - 1672; 556; 1 omslag
          - Lijst van maandelijkse uitgaven van diakenen van Het Lam, 1673; 555; 1 omslag
          - Rekening en verantwoording en staat van ontvangsten en uitgaven van de Jan Jacobsgezinde gemeente over januari 1727 en februari 1728 N.B. De gemeente verenigde zich in maart 1728 met de gemeente Lam en Toren, 561; 2 stukken
          - Verlies-en winstrekening en balans over 1736, 1738 en 1739, 1737 - 1740; 559; 1 omslag
          - Verslag over de financiële toestand van de gemeente over 1796, 1797; 560; 1 stuk
        - BELASTINGEN, 3.2.2.6.2
          - Lijsten van de stortingen voor de 200e penning bij vorm van'capitale lening', met kwitanties wegens de stortingen, 1673 - 1674; 566; 1 omslag
          - Stukken betreffende de verponding en de vrijdom van verponding NB: er zijn geen stukken uit de periode 1748-1796, 1674 - 1797; 562; 1 pak
          - Stukken betreffende de vrijdom van verponding en accijnsen NB: zeer onvolledig, 1676 - 1796; 563; 1 omslag
          - Stukken betreffende de vrijdom van lands-en stadsimposten NB: er zijn geen stukken uit de periode 1678-1794, 1677 - 1800; 564; 1 omslag
          - Stukken betreffende de impost op brandstof en consumptie NB: na 1691 zeer onvolledig, 1678 - 1799; 565; 1 omslag
          - Kwitanties wegens de 100e en 200e penning, 1698 - 1714; 567; 1 omslag
          - Staten van betaalde 100e en 200e penning met kwitanties NB: de staten uit 1705-1715, 1717-1737 en 1749-1752 ontbreken, 1698 - 1800; 568; 1 pak
          - Rekest met appointement conform van de predikanten aan burgemeesters van Amsterdam om te worden vrijgesteld van de belasting van het wachtgeld, 1730; 569; 1 stuk
        - FINANCIËLE REGISTRATIE, 3.2.2.6.3
          - KASBOEK EN KASSTUKKEN, 3.2.2.6.3.1
            - Kasboek N.B. Voor 1668-1672 zie inv.nrs. 52 en 53, 1673 - 1804; 570-583; 14 delen
              - 1673 - 1676, 570
              - 1677 - 1680, 571
              - 1681 - 1686, 572
              - 1687 - 1694, 573
              - 1695 - 1705, 574
              - 1706 - 29 Feb 1716, 575
              - 1 Mrt 1716 - 30 Jun 1726, 576
              - 1 Jul 1726 - 1735, 577
              - 1736 - 1744, 578
              - 1745 - 1754, 579
              - 1755 - 25 Jun 1767, 580
              - 25 Jun 1767 - 1778, 581
              - 1779 - 1792, 582
              - 1793 - 1804, 583
            - 'Maentboeck': kasboek dat per maand door een andere diaken is bijgehouden, 1673; 584; 1 deel
            - Bijlagen bij het kasboek NB: de bijlagen uit de periode 1687-1715 ontbreken, 1684 - 1753; 585; 1 omslag
            - Kwitanties, 1687 - 1802; 586-597; 8 liassen, 4 omslagen
              - 1687 - 1786, 586; 1 omslag
              - NB: de kwitanties uit 1787 en 1788, 1786 - 1790; 587
              - 1787 - 1791, 588
              - 1787 - 1790, 589
              - 1787 - 1801, 590; 1 omslag
              - 1790 - 1791, 591; 1 omslag
              - 1792 - 1794, 592
              - 1792 - 1794, 593
              - 1794 - 1796, 594
              - 1797 - 1798, 595
              - 1799 - 1800, 596
              - 1800 - 1802, 597; 1 omslag
            - Lijst van verkochte roerende goederen en hun opbrengst ten verzoeke van diakenen in de Kloveniersdoelen, 1738 - 1754; 598; 2 stukken
            - Brief van ds. J. Deknatel bij een gift van f 600 aan de kas, 1749; 599; 1 stuk
            - Lijsten van betaalde en onbetaalde rekeningen in 1774, 1775 en 1784, 1775 - 1785; 600; 1 omslag
          - JOURNAAL, 3.2.2.6.3.2
            - Journalen van de gemeente Het Lam, 1664 - 1674; 601-602; 2 delen
              - N.B. Eén post is van 4 december 1675., 1664 - 1674; 601
              - 1673, 602
            - 'Journael van den ontfanck ende uytgave van de Arme aen den Toorn; Waeterlandtsejoemael': journaal van de gemeente De Toren, 1668 - 1673; 603; 1 deel
            - 'Journal ten comtoire bij den Toorn': journaal van de gemeente De Toren, 1673 - 1694; 604; 1 deel
            - Journalen N.B. Voor 1799-1801 zie inv.nrs. 1949 en 1950, 1695 - 1798; 605-609; 5 delen
              - 1695 - 1723, 605
              - 1724 - 1740, 606
              - 1741 - 1762, 607
              - 1763 - 1782, 608
              - 1783 - 1798, 609
            - Bijlagen bij inv. nr. 606, 1733 - 1740; 610; 1 omslag
          - GROOTBOEK, 3.2.2.6.3.3
            - 'Boeck van quade schulden': grootboek van nog door de gemeente Het Lam te vorderen bedragen, met klapper, 1671 - 1676; 611; 1 deel
            - Grootboek van de gemeente Het Lam, 1673; 612; 1 deel
            - 'Schult oft grootboeck van den ontfanck en de uijtgave van de Armen aen den Toor:i..': grootboek van de gemeente De Toren, met inliggende balans over 1668 en een klapper, 1668 - 1673; 613; 1 deel
            - 'Schultboek van 't Oude Capitael': register van bezittingen en schulden van de gemeente De Toren, met klapper, 1673 - 1674; 614; 1 deel
            - 'Schultboeck ten Comtoire bij den Toorn': grootboek van de gemeente De Toren, met klapper, 1673 - 1694; 615; 1 deel
            - Grootboeken, met klappers, 1695 - 1816; 616-621; 6 delen
              - 1695 - 1723, 616
              - 1724 - 1740, 617
              - 1741 - 1762, 618
              - 1763 - 1788, 619
              - 1789 - 1816, 620
              - N.B. Contra-grootboek, heeft geen klapper, 1789 - 1816; 621
            - Klapper op inv. nr. 618, 1741 - 1762; 622; 1 deel
            - Klapper op inv. nr. 620, 1789 - 1816; 623; 1 deel
            - Bijlagen bij inv. nr. 620, 1795 - 1810; 624; 1 omslag
          - BOETEKAS, 3.2.2.6.3.4
            - Kasboeken van de boetenkas, 1678 - 1808; 625-628; 4 delen
              - 1678 - 1684, 625
              - 1698 - 1716, 626
              - 1762 - 1788, 627
              - 1789 - 1808, 628
          - COLLECTEN, 3.2.2.6.3.5
            - Concept-besluit van diakenen over het houden van de collecte na afloop van de kerkdienst, ca. 1650; 629; 1 stuk
            - Afkondiging in de gemeente over het houden van een collectevoor kledingstukken voor het leger uit dankbaarheid voor de bescherming door de landelijke overheid, 1672; 630; 1 stuk
            - Stukken betreffende de collecten voor de te bouwen uitbreiding van het weeshuis op de Prinsengracht, 1675 - 1682; 631; 1 omslag
            - Kwitanties van gemeenten wegens terugstorting van in 1667 door hen gecollecteerd geld voor Terschelling N.B. Zie ook archief 565 inv.nr. C 488, 1704 - 1705; 632; 1 lias
            - Stukken betreffende een buitengewone collecte ten behoeve van de gemeentekas, ca. 1725; 633; 2 stukken
            - Afkondiging van een buitengewone collecte aan de huizen tenbehoeve van de gemeentekas, in tweevoud, ca. 1750; 634; 2 stukken
            - Dankbetuiging van de gemeenteraad van Amsterdam voor de opbrengst van de collecte voor de Stadarmenscholen, 1797; 635; 1 stuk
      - EIGENDOM, 3.2.2.7
        - ALGEMEEN, 3.2.2.7.1
          - Staat van eigendomsbewijzen en rentebrieven, 1782; 636; 1 stuk
        - ONDERHOUD EN REPARATIE, 3.2.2.7.2
          - ALGEMEEN, 3.2.2.7.2.1
            - 'Huysboek van 't verhueren der huysen': grootboek betreffende de opbrengsten van en de kosten aan de huizen van de gemeente, met klapper op huizen en huurders, 1675 - 1756; 637-639; 3 delen
              - 1675 - 1728, 637
              - 1727 - 1756, 638
              - 1741 - 1749, 639
            - Staten van ontvangsten en uitgaven voor de huizen, 1741 - 1747; 640; 1 omslag
            - Kwitanties wegens reparaties, per jaar per huis geordend, 1787 - 1801; 641-647; 7 pakken
              - 1787 - 1790, 641
              - 1791 - 1793, 642
              - 1794 - 1795, 643
              - 1796, 644
              - 1798 - 1799, 645
              - 1800, 646
              - 1801, 647
            - Lijst van huizen met aantekening hoeveel de achtste penning voor elk bedraagt, ca. 1650; 648; 1 stuk
            - 649
            - Leverantiebriefjes voor materiaal ter reparatie van de huizen, 1789; 650; 1 omslag
          - KERKEN, 3.2.2.7.2.2
            - Leverantiebriefjes voor materiaal ter reparatie van de huizen, 1789; 651; 1 omslag
            - Tekening en bestek door A. Langerhuizen voor een nieuw kostershuis bij de kerk De Toren, 1789; 652; 1 omslag
            - Beschrijving van een orgel dat aan de kerk De Toren te koop wordt aangeboden, ca. 1775; 653; 1 stuk
            - Attest door de organisten van de Waalse kerk en de Oude kerk over de deugdelijkheid van het orgel dat door Joannes Strumphler in de kerk Het Lam gemaakt is, 1777; 654; 1 stuk
            - Overzicht van het aantal benodigde kaarsen in de kerk Het Lam, ca. 1780; 655; 1 stuk
          - HUIZEN BINNEN DE STAD, 3.2.2.7.2.3
            - Stukken betreffende wat de erfgenamen van Hendrik Jansz. Amelant (i.c. Rutger Rompt) schuldig zijn aan de gemeente wegens een schepenkennis op een huis in de Heisteeg, 1634 - 1677; 661; 1 omslag
            - Stukken betreffende een huis op het Singel ten zuiden van de Bergstraat, in 1735 door de erfgenamen van Dirk Pruys aan de diakenen verkocht, 1638 - 1735; 675; 1 omslag
            - Stukken betreffende een huis op het Singel op de zuidoosthoek van de gang naar de kerk De Toren, in 1750 door Gijsbert Dommer aan diakenen verkocht, 1656 - 1750; 677; 1 omslag
            - Stukken betreffende een huis in de Warmoesstraat oostzijde De Grote Baars, in 1673 door Jacob van Beek en Cornelia Block aan de gemeente geschonken, 1667 - 1673; 678; 1 omslag
            - Stukken betreffende de plannen om het Lindenhofje op de Lindengracht tot Oudevrouwenhuis of Weeshuis te verbouwen, ca. 1670 - 1725; 666; 1 omslag
            - Stukken betreffende klachten van de gemeente De Toren en deburen aan de Herengracht over W. Blaeu, die in een huis op de hoek van de Pottebakkerssteeg en de Herengracht woont, 1671 - 1680; 670; 1 omslag
            - Stukken betreffende conflicten met de eigenaren van een huis op de Herengracht achter de kerk Het Lam over de muur en de schutting, 1683 - 1744; 664; 1 omslag
            - Schuldbekentenis voor diakenen van Claas Symons groot f 381 wegens de koop van een huis in de Palmstraat zuidzijde, met retroacta uit 1661-1688, 669; 1 omslag
            - Akte van verkoop door de kinderen van Lijsbeth Adriaans weduwe van Fokke Sijmons aan diakenen van twee huisjes op de Anjeliersgracht in de Weevers-of Clokkegang, 1689; 656; 1 stuk
            - Extract uit het resolutieboek van Lam en Toren over de verkoop van een huis op de Prinsengracht in de Krakelingsgang, geërfd van Francoys Fincon, aan Jan Geursen, met retroacta uit 1635 en 1655, 1692; 671; 1 omslag
            - Overeenkomsten met rooimeesters en eigenaren van huizen bij de kerk De Toren op het Singel bij de Bergstraat over het secreet, het gebruik van de snijdingen en het recht van uitgang over de grond van de doopsgezinde gemeente, 1695 - 1738; 674; 1 omslag
            - Aantekeningen over een huis op de Haarlemmerdijk op de hoekvan de Buiten-Brouwersstraat, in 1695 gekocht van Aaltie Reyniers, dochter van Reynier Entes, onder voorwaarde van levenslang onderhoud voor haar en Elisabeth Martens, met retroacta uit 1636-1695, 1697 - 1698; 660; 1 omslag
            - Verklaring van Dina Jans weduwe van J. Benschop die van de gemeente een huis en erf op het Fransepad in de Verwersgang voor f 200 koopt, met retroactum uit 1646, 1700; 658; 2 stukken
            - Notarieel contract tussen diakenen en C. Groenewout over een prieel en een hoenderhok die aan de muur van de gemeente op de Herengracht zijn vastgemaakt, 1710; 662; 1 stuk
            - Stukken betreffende acht erven aan de Herengracht achter dekerk, waarvan nummers 5, 6 en 7 door de doopsgezinde gemeente zijn gekocht, 1718; 663; 1 omslag
            - Verklaringen van rooimeesters over de kosten van het bouwen van muren grenzend aan het huis in de Bloemstraat, 1730; 657; 2 stukken
            - Akte van verkoop van een kwart van een huis en achterhuis op het Rokin op de hoek van de Katersteeg door de erfgenamen van Johannes Backer de oude, erfgenaam van Anna van der Burgweduwe van J. van Loosdrecht, aan de gemeente, met et retroactum uit 1684, 1730; 673; 2 charters
            - Concept van een akte van kwijtschelding door diakenen aan Salomon Huysing van een huis op de Goudsbloemgracht, 1736; 659; 1 stuk
            - Kwitanties wegens reparatie aan het huis op de Herengracht waarin ds. Desmazures woont, 1743; 665; 1 omslag
            - Contracten met N. Basterd over de huur en verbouw van een huis op het Singel, door hem bewoond en aan de gemeente toebehorend, 1743; 676; 2 stukken
            - Overeenkomst tussen regenten van het Weeshuis en het Oudevrouwenhuis over afstand van grond aan de Prinsengracht voor de bouw van een Oudevrouwenhuis met een bakkerij en provisiekelder daaronder, 1758; 672; 1 stuk
            - Rapport met bijlage van een commissie uit de diakenen over de stichting van het Lindenhofje in 1614, en de wijze van besturen daarvan, 1782; 667; 2 stukken
            - Huurcontract met Jan van Vollenhoven en kwitanties wegens betaalde verponding betreffende een huis in de Warmoesstraat, 1797; 679; 1 omslag
            - Afschrift van een nota voor de regenten van het R.K. Armenkantoor wegens de koop van tien huisjes op de Lindengracht, 1801; 668; 1 stuk
          - HUIZEN BUITEN DE STAD, 3.2.2.7.2.4
            - Akte van kwijtschelding voor schout en schepenen van Ransdorp door Isbrant Cornelis aan Jan Muesz van de helft van zijnwerf aan de noordzijde van zijn huis, met notitie dat deze akte de kerk die de doopsgezinden in gebruik hadden betreft N.B. Deze stukken zijn sinds 1744 in het bezit van de Amsterdamse gemeente, zie inv.nr. 418, 1645; 681; 1 charter en 1 stuk